臺灣臺北地方法院刑事判決　　　　　　　　　　　　九十二年度簡上字第一三五號
　　上　訴　人
　　即　被　告　甲○○　男　六.
右列上訴人即被告因妨害公務案件，不服本院九十二年度簡字第四八九號中華民國九
十二年二月二十四日第一審判決（聲請簡易判決處刑案號：台灣台北地方法院檢察署
九十二年度偵字第一五四二號），提起上訴，本院管轄之第二審合議庭判決如左：
    主  文
上訴駁回。
    事  實
一、甲○○曾於民國九十年間違反電信法案件，經台灣板橋地方法院判處有期徒刑三
    月，如易科罰金，以三百元折算一日確定，於九十一年一月三日易科罰金執行完
    畢。詎猶不知悔改，於九十一年五月一日上午，在台北市○○○路司法院前廣場
    陳情，適任職台北市政府警察局中正第一分局博愛路派出所之員警丙○○等人因
    接獲勤務中心通知前往該處執行勤務，丙○○乃要求降低音量，甲○○遂與丙○○發生爭執，明知丙○○當時係依法執行職務之公務員，竟基於侮辱公務員之犯
    意，於該日上午十時三十五分許，在上址當場接續對丙○○以言詞辱罵「臭警察
    」等語數次（公然侮辱部分未據告訴）。
二、案經台灣台北地方法院檢察署檢察官偵查聲請簡易判決處刑。
    理  由
一、訊據被告甲○○固不否認於右揭時、地陳情，並與現場執行職務之員警丙○○發
    生爭執而互罵之事實，惟否認有何侮辱公務員之犯行，辯稱：其當天與員警互罵
    ，不知道有沒有罵「臭警察」，警員應提出錄音帶證明，而且是警察先罵其是「
    受僱於人」云云。經查，右揭事實，業據證人即被害人丙○○於偵審中證稱：當
    天被告站在宣傳車上以廣播器陳述台獨理念，音量很大，其上前制止，被告卻稱
    你是中華民國的警察，不要管台灣國人民的事，並罵其臭警察數次，其乃向被告
    查詢駕照、行照，但被告不願出示，其遂向被告稱你不出示證件，那你又是受僱
    何人，被告尚在叫罵之際，因當時尚有另一團體在現場陳情，其等權衡輕重先過
    去處理，被告等人即自行離去等語（見他卷第七頁、本院九十二年十二月二十四
    日筆錄）；核與證人即亦在現場執行勤務之員警丁○○於偵審中證述：其等接獲
    勤務中心通知前往現場執行勤務，當時被告手拿麥克風站在無號牌之宣傳車上，
    麥克風聲音很大，駐衛警還出來麻煩其等制止他，副主管（指丙○○）跟他說你
    要陳情麥克風請小聲一點，被告即用言語挑釁，並罵臭警察等語（見他卷第十頁
    背面、第十一頁、本院九十二年十二月二十四日筆錄）相符；被告於偵查中亦自
    陳當時因發生衝突出言不遜在所難免等語（見他卷第十一頁），足徵被害人丙○○及證人丁○○所述被告於丙○○執行公務要求降低音量時，與丙○○發生爭執
    ，並當場對丙○○以言詞辱罵「臭警察」數次之事實，堪予採信。而被害人丙○○為台北市政府警察局中正第一分局博愛路派出所員警，於右揭時、地執行公務
    ，係屬依法執行職務之公務員乙節，為被告所不否認，被告猶於被害人丙○○依
    法執行職務時辱罵「臭警察」，其當場侮辱依法執行職務公務員之事實，至為明
    確。被告雖辯稱警員應提出錄音帶始可證明其犯行云云，然刑事訴訟法上證據之
    型態非僅物證一端，人證亦可作為證明被告犯罪之證據，本案執勤員警雖未能當
    場錄音，然如前所述，本院認證人丙○○、丁○○之證詞並無瑕疵，自可採為證
    明被告犯罪之證據。又被告辯稱係警察先罵其是「受僱於人」等語，惟被告據此
    自訴丙○○公然侮辱案件，業經本院以九十一年度自字第三二三號判決丙○○無
    罪確定，縱被告不滿丙○○之言語而出言不遜，仍無解於其侮辱公務員之罪責。
    至證人即與被告共同前往陳情之乙○○於本院審理時證稱沒有聽到被告罵臭警察
    ，陳錫棋則證稱被告沒有罵警察云云，惟被告自承其有無罵臭警察已忘記、不知
    道有沒有罵（見他卷第十頁背面、本院九十二年十二月二十四日筆錄），甚且連
    被告本人亦無法確定，二證人之證詞又與前開已臻明確之事實不符，尚難採為有
    利被告之證據，是其上開所辯，顯屬事後卸責之詞，不足採信。本件事證明確，
    被告犯行洵堪認定。
二、按被告出言罵被害人丙○○「臭警察」，依一般社會通念，實已貶損公務員執行
    職務時之公信，對公務之執行已造成妨害，核其所為，係犯刑法第一百四十條第
    一項於公務員執行職務時當場侮辱之侮辱公務員罪。被告接續以「臭警察」辱罵
    執行勤務之員警丙○○數次，顯係出於同一侮辱之意，應屬單純一罪。其曾於九
    十年間違反電信法案件，經台灣板橋地方法院判處有期徒刑三月，如易科罰金，
    以三百元折算一日確定，於九十一年一月三日易科罰金執行完畢，此有台灣高等
    法院被告全國前案紀錄表附卷可按，於五年以內再犯本件最重本刑為有期徒刑以
    上之罪，為累犯，應依法加重其刑。原審適用刑事訴訟法第四百四十九條第一項
    、第三項、第四百五十四條第二項，刑法第一百四十條第一項、第四十一條第一
    項、第四十七條，罰金罰鍰提高標準條例第一條、第二條第一項，判處被告有期
    徒刑五月，如易科罰金，以三百元折算一日，認事用法核無違誤，量刑亦屬適當
    ，上訴人執上開辯詞，提起上訴，指摘原判決不當，為無理由，應予駁回。
據上論斷，應依刑事訴訟法第四百五十五條之一第一項、第三項、第三百六十八條、
第三百六十四條，判決如主文。
本案經檢察官蔡宏展到庭執行職務。
中　　　華　　　民　　　國　　九十三　　年　　　一　　　月　　　九　　　日
                                    臺灣臺北地方法院刑事第七庭
                                        審判長法  官  梁 耀 鑌
                                              法  官  林 欣 蓉
                                              法  官  蕭 清 清
右正本證明與原本無異。
不得上訴。
                                              書記官  劉 麗 英
中　　　華　　　民　　　國　　九十三　　年　　　一　　　月　　 十四 　　日
附錄本案論罪科刑法條全文：
刑法第一百四十條
於公務員依法執行職務時，當場侮辱，或對於其依法執行之職務公然侮辱者，處六月
以下有期徒刑、拘役或一百元以下罰金。
對於公署公然侮辱者亦同。
